臺灣桃園地方法院民事簡易判決
111年度桃簡字第769號
原      告  李盈

訴訟代理人  李宗元
被      告  童航笙
訴訟代理人  林奕坊律師

上列當事人間債務人異議之訴事件，本院於民國111 年9 月7 日
言詞辯論終結，判決如下：
    主    文
確認被告就本院一一０年度司促字第一一八七０號支付命令所載對
原告之債權不存在。
本院一百一十一年度司執字第三八八四八號清償債務強制執行事
件之強制執行程序應予撤銷。
訴訟費用由被告負擔。
    事實及理由
壹、程序方面：
    按確認法律關係之訴，非原告有即受確認判決之法律上利益
    者，不得提起之，民事訴訟法第247條第1項前段定有明文。
    所謂即受確認判決之法律上利益，係指法律關係之存否不明
    確，原告主觀上認其在法律上之地位有不安之狀態存在，且
    此種不安之狀態，能以確認判決將之除去者而言，若縱經法
    院判決確認，亦不能除去其不安之狀態者，即難認有受確認
    判決之法律上利益(最高法院52年台上字第1240號判例要旨
    參照)。經查，被告執本院110年度司促字第11870號支付命
    令(下稱系爭支付命令)及確定證明書，向本院聲請強制執行
    ，而原告否認系爭執行名義對於原告之債權請求權存在，顯
    然兩造就本件債權請求權存在與否已發生爭執，如不訴請確
    認，原告在私法上之地位將有受侵害之危險，參諸首開說明
    ，原告提起本件確認之訴，應有即受確認判決之法律上利益
    ，於法有據，合先敘明。
貳、實體方面：　　
一、原告主張：被告前執系爭支付命令暨確定證明書為執行名義
    ，向鈞院聲請對原告強制執行，經鈞院以111年度司執字第3
    8848 號受理在案（下稱系爭強制執行事件）。惟，被告前
    因與訴外人即原告訴訟代理人李宗元合作前往大陸地區招攬
    農業及各項技術合作生意，遂匯款新臺幣（下同)20萬元
　　至原告帳戶，然此為李宗元與被告共同承租金門地區農地興
    建太陽能發動場所用，因李宗元央請原告代購入器具等物，
    為求便利而借用原告帳戶接受匯款，然兩造間並無債權債務
    關係存在，是被告對此聲請核發支付命令，自非正當。系爭
    支付命令所載債權應不存在，爰提起確認之訴，並依強制執
    行法第14條規定，提起債務人異議之訴，請求撤銷系爭執行
    事件之執行程序等語。並聲明：如主文第1、2項所示。
二、被告則以：
　　原告與李宗元以一個不存在之投資案，共同詐騙被告20萬元
    ，被告把錢匯款至原告帳戶，被告發現後已向桃園地方檢察
    署提起詐欺告訴等語，資為抗辯。並聲明：原告之訴駁回。
三、原告主張被告前向本院聲請核發支付命令，命原告應給付被
    告20萬元，及自支付命令送達之翌日起至清償日止，按年息
    5%計算之利息，被告再以系爭支付命令及確定證明書聲請本
    院以111年度司執字第38848號清償債務強制執行事件對原告
    為強制執行等情，為被告所不爭執，並據本院調取上開案件
    卷宗核閱無訛，自堪信為真實。
四、原告再主張：兩造間並無債權債務關係存在乙節，則為被告
    所否認，並以前詞置辯云云。經查：
  ㈠按「執行名義成立後，如有消滅或妨礙債權人請求之事由發
    生，債務人得於強制執行程序終結前，向執行法院對債權人
    提起異議之訴。如以裁判為執行名義時，其為異議原因之事
    實發生在前訴訟言詞辯論終結後者，亦得主張之。執行名義
    無確定判決同一之效力者，於執行名義成立前，如有債權不
    成立或消滅或妨礙債權人請求之事由發生，債務人亦得於強
    制執行程序終結前提起異議之訴。」，強制執行法第14條第
    1、2 項分別定有明文。次按「債務人對於支付命令未於法
    定期間合法提出異議者，支付命令得為執行名義。前項情形
    ，為裁定之法院應付與裁定確定證明書。債務人主張支付命
    令上所載債權不存在而提起確認之訴者，法院依債務人聲請
    ，得許其提供相當並確實之擔保，停止強制執行。」，民事
    訴訟法第521條規定甚明。是依上述現行規定，支付命令不
    具實體確定力，倘支付命令之債務人訴請確認債權不存在時
    ，自應由債權人就其所主張債權存在之事實，負舉證之責，
    合先敘明。
  ㈡經查，原告主張之事實，業據其提出合作協議書、屋頂設置
    太陽光電發電設備租賃合約書、土地登記謄本、地籍圖謄本
    、協議書、授權合約書、深圳光明新區育新中學生態校園預
    算書、簡訊對話紀錄及現場照片為證（見本院卷第12至45頁
    ），堪認原告所稱被告因與原告訴訟代理人李宗元合作前往
    大陸地區招攬農業及各項技術合作生意，始匯款至原告帳戶
    等情，尚非不可採信。是被告既係因與李宗元間之投資關係
    而依李宗元之指示匯款至原告帳戶，其給付關係乃存在被告
    與李宗元之間，而與原告無涉。至被告雖辯稱原告與李宗元
    共同詐騙被告20萬元等節，揆諸前開說明，被告自應就其與
    原告間有損害賠償債權存在之事實負舉證責任，惟被告就此
    部分未能舉證以實其說，故其主張原告應對其負侵權行為損
    害賠償責任云云，即非有據。
　㈢從而，兩造間既無債權債務關係存在，則原告主張系爭支付
    命令所載債權不存在，並依強制執行法第14條第2項規定，
    請求撤銷系爭執行事件之強制執行程序，均屬有據。
五、綜上所述，原告提起本件確認之訴暨債務人異議之訴，請求
    ︰㈠確認系爭支付命令所載被告對原告之債權不存在；㈡系爭
    執行事件之執行程序，應予撤銷，均有理由，應予准許。
六、本件事證已臻明確，兩造其餘攻擊防禦方法，於本判決結果
    不生影響，爰不一一論述，併此敘明。
七、訴訟費用負擔之依據：民事訴訟法第78條。
　　
中    華    民    國   111    年    9     月    22    日
                  桃園簡易庭  法  官  汪智陽
以上正本證明與原本無異。
如不服本判決，應於送達後20日內，向本院提出上訴狀並表明上
訴理由，如於本判決宣示後送達前提起上訴者，應於判決送達後
20日內補提上訴理由書（須附繕本）。
如委任律師提起上訴者，應一併繳納上訴審裁判費。
中    華    民    國   111    年    9     月    22    日
                              書記官  陳家蓁